【裁判字號】    92,上易,272
【裁判日期】    920318
【裁判案由】    竊盜等
【裁判全文】
臺灣高等法院刑事判決                            九十二年度上易字第二七二號
    上  訴  人
    即  被  告  乙○○
    選任辯護人  丙○○律師
右上訴人因竊盜等案件，不服臺灣板橋地方法院九十一年度易字第二四二二號，中華
民國九十一年十二月十三日第一審判決（起訴案號：臺灣板橋地方法院檢察署九十年
度偵字第八八五九號）提起上訴，本院判決如左：
    主  文
上訴駁回。
    事  實
一、乙○○於民國八十九年八月廿二日晚間十一時四十分許，騎乘機車，並攜帶其所
    有、客觀上足以對人之生命身體造成危險之鐵鎚一支，置於機車腳踏板上，行經
    台北縣蘆洲市○○路二四五號前，見甲○○（甲○○當時在附近同中正路二五一
    號白宗喜經營之「戰略王網路漫畫店」內）所保管使用之車牌號碼８Ｆ─九六七
    九號自用小客車停放在該處疏於看管，竟萌為自己不法所有之意圖，持前開鐵鎚
    一支敲破該車之駕駛座車窗玻璃，足以生損害於甲○○，乙○○隨即進入車內，
    竊取甲○○置於車內之現金約新台幣（下同）二百二十元得手，惟因住在台北縣
    蘆洲市○○路二四五號之謝明輝發覺有異聲自鐵門門縫查看，目睹乙○○持鐵鎚
    敲毀上開車輛車窗玻璃並進入車內等情，隨即撥打電話通知白宗喜，再經白宗喜
    通知甲○○出外查看，甲○○當場將欲騎車逃離現場之乙○○攔下。乙○○經甲
    ○○強行帶入上開「戰略王網路漫畫店」內洽談賠償事宜，乙○○始將竊得之現
    金約二百二十元返還甲○○（甲○○另犯傷害罪、妨害自由罪、恐嚇取財罪部分
    業經本院以九十年度上訴字第二五八七號案件判決確定，檢察官復在該署八十九
    年度他字第二八六八號案件中查扣乙○○所有之上開鐵鎚一支）。
二、案經甲○○訴請台灣板橋地方法院檢察署檢察官偵查起訴。
    理  由
一、訊據上訴人即被告乙○○固坦承有於上開時地持其所有之鐵鎚一支敲毀甲○○所
    保管使用之上開自用小客車駕駛座車窗玻璃之事實，惟矢口否認有何竊盜犯行，
    辯稱：伊當時和幾名年輕人發生爭執，伊以為該車是渠等所有，才會敲毀車窗報
    復，伊並未進入車內，亦未竊取車內財物，伊事後取出的現金是伊本人所有，並
    非竊取所得云云。
二、經查：
(一)右揭犯罪事實迭遽告訴人甲○○在偵查及原審審理中指述明確，並有告訴人甲○
    ○於偵查中提出其修理左前門玻璃之免用統一發票收據影本一紙（附於台灣板橋
    地方法院檢察署八十九年度他字第三九三四號案卷第四頁），以及台灣板橋地方
    法院檢察署檢察官於該署八十九年度他字第二八六八號案件中扣案之鐵鎚一支（
    台灣板橋地方法院檢察署新股八十九年度保字第七四０九號贓證物品移送保管清
    單一紙附於該案卷第三六頁）、鐵鎚相片一幀（附於該案卷第六頁）可資佐證，
    均經原審調卷核閱無訛，被告乙○○持其所有鐵鎚敲毀前開車輛駕駛座車窗玻璃
    之事實，應無疑義。
(二)再查：被告係事後特地自其所騎機車內取鐵鎚敲破告訴人甲○○車窗，當時其所
    稱之「所謂與被告發生爭執之人」，均不在場等事實，為被告在本院審理時，供
    明在卷（見本院卷第四九頁），是被告於八十九年十二月二十七日在偵查中初稱
    與人發生爭執之時，推擠中撞破告訴人車窗玻璃云云（見他字卷第三九三四號案
    卷第十五頁反面），於九十年一月八日又稱：在車子附近打鬥，但在巷子轉彎角
    ，打鬥間將玻璃打破等語（見同上卷第二十頁），於九十年二月十五日在偵查中
    復陳稱與人發生爭執，被打一頓，而不小心撞破玻璃云云（見同上字卷第四八頁
    反面），應不實在。而被告在本院所陳係事後特地持鐵鎚砸破告訴人車窗，當時
    並無他人在場一節，復核與目擊證人謝明輝所述，被告係騎機車前來砸破告訴人
    車窗，突然有一人經過被告尚且閃避 (即被告當時並無正在與人糾紛）之情形相
    符（並詳後述證人謝明輝證詞），顯見證人謝明輝之證詞係屬實在。則被告砸告
    訴人汽車時，已無他人在場，應可認定。被告在警訊、偵查中所辯係與他人爭執
    中不小心碰撞告訴人汽車之詞，顯係事後卸責之詞，益證其辯解係有不實在。其
    空言辯稱與他人爭執，惟本案迄今均未提出任何證據以資證明，卸責之詞，已難
    遽信。
(三)查被告係騎車前來，敲破告訴人車窗後，並進入告訴人車內之事實，並據目擊證
    人謝明輝在偵查中具結證稱：「當時紅色的車子（即告訴人之８Ｆ─九六七九號
    自用小客車），是停在我家前面，我從一樓透過鐵門看到被告乙○○用鐵鎚敲破
    玻璃，結果剛好有個人要經過，結果他就閃避，等那人走時，他就進到車內，我
    不清楚他是否有拿東西，因為車子防盜器響，我就想是白宗喜的客人的車子，所
    以就打電話給他。」等語（見偵字第八八六０號卷第八頁）；證人謝明輝並在原
    審審理中具結證稱：「我當天有看到壹台紅色的小轎車停在我家的正門前，車號
    我不記得。我人在屋內，隔著鐵捲門聽到有機車的聲音在我門前。我女兒從門縫
    看到有人告訴我，我從門縫往外看，看到壹個男的，拿著小鐵鎚敲那台轎車駕駛
    座的玻璃。那個男的先站在機車上用手敲破玻璃，然後打開車門人跨坐進去，在
    駕駛座的位子找東西，這時車子防盜器有響。這時後面有壹個人走過來，被告看
    到後先跑到旁邊避一下，等這個人走了之後被告才又出來。被告第一次進到車內
    時，我想車子可能是白宗喜店裡客人的，就打電話給白宗喜。我打完電話再出來
    看，那男子就被逮到了。我有看到被告進到車內二次，是否有拿車內東西我看不
    清楚。我確實有看到被告敲破玻璃，開車門進到車內。」等語甚詳（見原審九十
    一年十一月廿二日訊問筆錄），顯見被告乙○○於打破上開車輛駕駛座車窗玻璃
    後，確實有進到該車車內。被告辯稱並未進到車內云云，應與事實不符。
(四)再查，告訴人據告知前來，被告曾交付現金之事實，為告訴人指訴綦詳在卷，且
    為被告所不否認（見同他字卷第三九三四號案卷第四九頁反面），並核與證人白
    宗喜在偵查中具結證稱：「我只有聽到警報器響，我沒有看到他偷車，我只看到
    被告拿硬幣數枚給告訴人，不知硬幣是否偷的。」等語情節相符（見他字第三九
    三四號案卷第四八頁正反面）。雖白宗喜證稱不知是否偷來的云云，但查告訴人
    當場逮獲被告，在「戰略王網路漫畫店」責問被告時，即追問被告為何打破告訴
    人車窗偷他東西等語之情形，並經證人即被告之友人經被告通知到場支援之警員
    李政霖在偵查中供證屬實（見他字第三九三四號案卷第二十頁反面）。可見告訴
    人甲○○指稱被告打破伊車窗玻璃，伊車內硬幣失竊，被告見到告訴人逃跑，即
    為告訴人及證人白宗喜抓到，被告乙○○當場將贓款二百二十餘元返還一節，即
    屬有據，而可採信。
(五)查被告確在旁邊無人之時，騎車到場，持鐵鎚砸破告訴人車窗，又進入車內，被
    發現欲逃跑時，為告訴人及證人白宗喜前來逮獲，並在告訴人追問下，交還現金
    予告訴人之事實，已明如前。查被告倘僅係誤認車主，為求報復而敲毀玻璃，為
    何須進入車內？事後又交還所持硬幣？被告乙○○此部分辯解均與常情不符，不
    足採信。其當場交還之款項，應係竊盜所得無誤。再參諸告訴人甲○○於事後因
    而向被告恐嚇索取二十萬元賠償金（事後降為十萬元）之行為，已經台灣高等法
    院以九十年度上訴第二五八七號案件判決確定，並經原審調閱該案全卷核閱無訛
    ，並有判決一件在卷可資佐證，查被告乙○○所交付之二百二十餘元現金倘非自
    承係其所竊得予以返還告訴人甲○○，告訴人甲○○當場實無由亦無把柄恐嚇要
    脅被告乙○○，且亦無在恐嚇被告索取十萬元之際，先予以收受二百二十元許之
    必要？凡此，均足證被告乙○○辯稱：伊事後取出的現金係本人所有，並非竊取
    所得云云，亦不足採信。
(六)綜上所述，被告所辯各節，均不足採。本件事證已臻明確，被告犯行洵堪認定。
    至於被告上訴請求再傳喚證人白宗喜訊問被告交付硬幣之相關事實及調閱台灣板
    橋地方法院檢察署九十年度偵字第八八五九號、九十年度偵字第一四四八號、台
    灣板橋地方法院九十年度訴字第六一一號、本院九十年度上訴字第二五八七號卷
    宗，本院認已無必要。
三、按攜帶兇器竊盜，祇須行竊時攜帶具有危險性之兇器為已足，並不以攜帶之初有
    行兇之意圖為必要，最高法院六十二年台上字第二四八九號判例可參，而鐵鎚在
    客觀上均足對人之生命、身體造成危害，為兇器。被告乙○○持鐵鎚毀壞甲○○
    保管使用之車窗玻璃，繼而竊取甲○○車內現金二百二十餘元，核其所為係犯刑
    法第三百二十一條第一項第三款之攜帶兇器竊盜罪、同法第三百五十四條之毀損
    罪。又被告乙○○所犯上開攜帶兇器竊盜罪、毀損罪之間，有方法、結果之牽連
    關係，應從一重論以攜帶兇器竊盜罪。
四、原審詳加勾稽，以被告罪證明確，適用刑法第二條第一項前段、第三百二十一條
    第一項第三款、第三百五十四條、第五十五條、第三十八條第一項第二款，罰金
    罰鍰提高標準條例第一條前段、第二條（原審漏未引用）之規定，併審酌被告犯
    罪之動機、目的、手段、所生危害、竊得財物之數額、犯罪後僅坦承部分犯行之
    犯後態度等一切情狀，量處有期徒刑六月。又說明被告行為後，刑法第四十一條
    業於九十年一月四日經立法院修正通過，並經總統於九十年一月十日公布，而於
    同年一月十二日生效施行，其修正後條文為「犯最重本刑為五年以下有期徒刑以
    下之刑之罪，而受六個月以下有期徒刑或拘役之宣告，因身體、教育、職業、家
    庭之關係或其他正當事由，執行顯有困難者，得以一元以上三元以下折算一日，
    易科罰金。但確因不執行所宣告之刑，難收矯正之效，或難以維持法秩序者，不
    在此限。」「併合處罰之數罪，均有前項情形，其應執行之刑逾六月者，亦同」
    ，經比較新舊法，以修正後條文較有利於被告，故本件既符合修正後刑法第四十
    一條第一項前段規定之情形，自應依刑法第二條第一項前段規定，依修正後刑法
    第四十一條第一項前段規定諭知易科罰金之折算標準。另說明扣案鐵鎚一支為被
    告所有供犯罪所用之物，業經被告供明在卷，依刑法第三十八條第一項第二款之
    規定宣告沒收。經核原判決認事用法，經核並無不合，量刑亦稱妥適。被告上訴
    仍執陳詞，否認犯罪，惟所辯均不足採，如前所述，其上訴既無理由，應予駁回
    。
據上論斷，應依刑事訴訟法第三百六十八條，判決如主文。
本案經檢察官鄭龍照到庭執行職務。
中      華      民      國      九十二  年      三      月    十八      日
                              臺灣高等法院刑事第十庭
                                  審判長法  官  溫  耀  源
                                        法  官  吳      燦
                                        法  官  何  菁  莪
右正本證明與原本無異。
不得上訴。
                     書記官  鐘  麗  芳
中      華      民      國    九十二    年      三      月    十九      日


司法院資訊處製作；財團法人民間司法改革基金會備份。
